da: Pilens kærvstype: Alpha; Clip-on; Halvmåneformet; Flad; Limmonteret; Halvmåne; Med lys; Over-nock; Pin; Press-fit; Andet
cs: Typ končíku šípu: Alpha; Nacvakávací; Crescent; Plochý; Nalepovací; Half-moon; Svítící; Over-nock; Pin; Nalisovací; Ostatní
vi: Loại đuôi tên: Alpha; Dạng kẹp; Bán nguyệt; Dẹt; Dán keo; Nửa vầng trăng; Phát sáng; Chụp ngoài (Over-nock); Chốt; Lắp bằng lực ép; Khác
pt-BR: Tipo de encaixe da flecha: Alpha; De encaixe; Crescente; Plano; De colar; Meia-lua; Luminoso; Over-nock; Pino; De pressão; Outro
bg-BG: Тип накрайник за стрела: Alpha; С клипс; Crescent; Плосък; За лепене; Полумесец; Светещ; Външен нок; Щифт; С притискане; Друго
fi: Nuolen nokkityyppi: Alpha; Kiinnitettävä; Sirppi; Tasainen; Liimattava; Puolikuu; Valaistu; Päälle asennettava noki; Nasta; Painokiinnitteinen; Muu
en: Arrow nock type: Alpha; Clip-on; Crescent; Flat; Glue-on; Half-moon; Lighted; Over-nock; Pin; Press-fit; Other
sl-SI: Vrsta utora puščice: Alpha; Na zatič; Srpičasti; Ploščati; Na lepilo; Polmesec; Osvetljeni; Zunanji (over-nock); Zatični (pin); Vtiskalni; Drugo
ro-RO: Tipul crestăturii săgeții: Alpha; Clip-on; Semilună; Plat; Cu lipire; Jumătate de lună; Luminos; Over-nock; Pin; Prin presare; Altele
hr-HR: Vrsta noka strijele: Alpha; Na kopčanje; Polumjesec (crescent); Ravno; Na lijepljenje; Polumjesec (half-moon); Svijetleće; Vanjski nock; Pin; Na pritisak; Ostalo
zh-TW: 箭尾類型: Alpha; 夾式; 半月型; 平底型; 黏貼式; 半月型; 發光型; 外套式; 銷式; 壓入式; 其他
hu: Nyílbevágás típusa: Alpha; Rápattintható; Íves; Lapos; Ragasztható; Félhold; Világító; Over-nock; Tűs; Befeszítős; Egyéb
sk-SK: Typ končeka šípu: Alfa; Pripínacie; Polmesiacové; Ploché; Nalepovacie; Polmesiac; Svietiace; Prevlečný končík; Pinový; Zásuvný; Iné
lt-LT: Strėlės įpjovos tipas: Alpha; Užspaudžiamas; Išgaubtas; Plokščias; Užklijuojamas; Pusmėnulio formos; Šviečiantis; Išorinis; Smeigtukinis; Įspaudžiamas; Kita
ja: 矢のノックタイプ: アルファ; クリップオン; クレセント; フラット; グルーオン; ハーフムーン; ライテッド; オーバーノック; ピン; プレスフィット; その他
tr: Ok çentik tipi: Alfa; Klipsli; Hilal; Düz; Yapıştırmalı; Yarım ay; Işıklı; Üstten geçmeli arkalık; Pimli; Sıkı geçmeli; Diğer
it: Tipo di cocca per freccia: Alpha; Clip-on; A mezzaluna; Piatta; Da incollare; Mezzaluna; Luminosa; Over-nock; Pin; A pressione; Altro
ru: Тип наконечника стрелы: Alpha; Защелкивающийся; В форме полумесяца (Crescent); Плоский; Клеевой; Полулунный (Half-moon); Светящийся; Внешний (Over-nock); Пин-хвостовик; Вставной; Другое
fr: Type d’encoche de flèche: Alpha; À clipser; Demi-lune; Plat; À coller; Demi-lune; Lumineux; Encoche externe; Goupille; À insérer; Autre
th: ประเภทน็อกลูกธนู: อัลฟ่า; แบบหนีบ; พระจันทร์เสี้ยว; แบน; แบบติดกาว; ครึ่งวงกลม; มีไฟ; โอเวอร์น็อก; พิน; แบบอัดแน่น; อื่นๆ
de: Pfeilnocken-Typ: Alpha; Aufsteckbar; Crescent; Flach; Zum Aufkleben; Halbmond; Beleuchtet; Over-Nock; Pin; Press-Fit; Sonstige
ko: 화살 노크 유형: 알파; 클립온; 크레센트; 평면; 접착식; 하프문; 발광형; 오버 노크; 핀; 압입식; 기타
nl: Pijlnok type: Alpha; Clip-on; Halvemaan; Plat; Gelijmd; Halvemaan; Verlicht; Overnock; Pin; Ingeperst; Overige
nb: Pilnakketype: Alpha; Klips-på; Crescent; Flat; Lim-på; Halvmåne; Med lys; Over-nock; Pin; Presspasning; Annet
pt-PT: Tipo de encaixe da flecha: Alpha; De encaixe; Crescente; Plano; De colar; Meia-lua; Iluminado; Sobreposto (Over-nock); Pino; De pressão; Outros
pl: Typ nasadki strzały: Alpha; Zatrzaskowa; Półksiężycowa (crescent); Płaska; Naklejana; Wklęsła (half-moon); Świecąca; Nakładana (over-nock); Na pin; Wciskana; Inne
es: Tipo de culatín de la flecha: Alfa; De pinza; Creciente; Plano; Para pegar; Media luna; Iluminado; Sobre culatín; Pin; Encaje a presión; Otro
sv: Pilnocktyp: Alpha; Clip-on; Halvmåne (Crescent); Platt; Pålimningsbar; Halvmåne; Belyst; Övernock; Pin; Presspassning; Annat
zh-CN: 箭尾类型: Alpha; 夹入式; 月牙形; 平头; 粘合式; 半月形; 发光尾钉; 外套式尾钉; 销钉式尾钉; 压入式; 其他
el: Τύπος βέλους: Alpha; Με κλιπ; Μηνίσκος; Επίπεδο; Κολλητό; Μισοφέγγαρο; Φωτιζόμενο; Over-nock; Pin; Πρεσαριστό; Άλλο